【裁判字號】    97,抗,19
【裁判日期】    970124
【裁判案由】    聲請法官迴避
【裁判全文】
臺灣高等法院臺中分院民事裁定  97年度抗字第19號
抗 告 人  甲○○
上列抗告人因與相對人乙○○間聲請法官迴避事件，對於中華民
國96年11月19日臺灣臺中地方法院96年度聲字第2860號裁定，提
起抗告，本院裁定如下：
      主    文
抗告駁回。
抗告程序費用由抗告人負擔。
      理    由
一、本件抗告人於原審聲請及於本院抗告意旨略以：原法院96年
    中簡字第3534號除去妨害事件（以下稱系爭案件）之承辦人
    許石慶法官即為先前訴訟即原法院95年度中簡字第6214號請
    求確認界址事件（以下稱前案）之承審法官。許法官於前案
    依據錯誤之地籍圖為抗告人不利之認定，該前案已上訴由原
    審法院以96年度簡上字第 129號審理中，而前案為系爭案件
    之判斷前提，為免裁判歧異，系爭案件自應依法停止訴訟。
    許法官在前案判決書中偽造「原告主張」（即偽造公文書）
    、濫用心證，做出不切實際的土地界線（1－F－E－3－4－5
    界線），該界址所含 6個界址，在現場實地並無1、3、4、5
    四個界址，完全是許法官應乙○○憑空要求。又許法官會同
    台中市中山地政事務所測量員陳培銘、原告複訴代吳皓偉律
    師、張清、被告乙○○於96年7月3日實地會勘，張清當
    場鄭重說聲明「地籍圖嚴重錯誤」，並已標明足以查明錯誤
    情形的地籍圖請求先釐清錯誤情況，以免測量鑑界發生嚴重
    錯誤但許法官為掩飾其「確認界址」一案的非法判決，非但
    不接受請求，且惱羞成怒揚言取消張清之代理人資格，甚
    至蠻橫的強令測量員依據嚴重錯誤的地籍圖進行測量鑑界，
    許法官執行職務有偏頗之虞，難期其於本案為公平之審判，
    有民事訴訟法第33條第 2款之情形，抗告人聲請法官迴避，
    實屬合理，懇請鈞院予以惠准等語。
二、按法官有民事訴訟法第32條所定之情形而不自行迴避者，或
    有該條所定以外之情形，足認其執行職務有偏頗之虞者，當
    事人得聲請法官迴避，民事訴訟法第33條第 1項定有明文。
    又按民事訴訟法第33條第1項第2款所謂足認其執行職務有偏
    頗之虞，據而聲請法官迴避者，應以法官對於訴訟標的有特
    別利害關係，或與當事人之一造有密切之交誼或嫌怨，或基
    於其他情形，客觀上足疑其為不公平之審判者，為其原因事
    實，若僅憑當事人之主觀臆測，或不滿意法官進行訴訟遲緩
    ，或認法官指揮訴訟欠當，則不得謂其有偏頗之虞（最高法
    院69年台抗字第 457號判例參照），當事人以審判官審判恐
    有偏頗為理由聲請拒卻（迴避）者，必以該審判官與當事人
    有親交或嫌怨等客觀的情事，足以認其有不公平之裁判者為
    限（17年抗字第86號判例參照），且此種迴避原因，依民事
    訴訟法第34條第2項、第284條規定，應由抗告人提出可供即
    時調查之證據以釋明之。
三、經查：
（一）抗告人所聲請迴避之系爭案件（96年度中簡字第3534號）
      承審法官許石慶，雖亦為抗告人與相對人前案（95年度中
      簡字第6214號）之承審法官，然此二案件非屬同一事件。
      ，且前案目前尚繫屬於原審法院民事普通庭行第二審訴訟
      程序中，前案縱為系爭案件之判斷前提，為免裁判歧異，
      抗告人儘可依法聲請系爭案件停止訴訟，非可以此理由聲
      請法官迴避。
（二）又許法官在前案判決書中究竟有無偽造「原告主張」（即
      偽造公文書）、濫用心證、做出不切實際的土地界線（ 1
      －F－E－3－4－5 界線），亦屬前案上訴審所應審究，並
      不能作為本案聲請法官迴避之理由。另本件縱使承審法官
      許石慶審理期間曾表明以前案所確認之界址為基礎實施本
      案之測量，並非當然表示系爭案件相對人之請求即有理由
      ，且法官指示測量人員依前案確認之界址實施測量，客觀
      上並無法推認其為不公平之審判。且訴訟代理人依民事訴
      訟法第68條第 1項前段規定本應委任律師為訴訟代理人；
      例外依同條但書規定於經審判長許可者，始得委任非律師
      為訴訟代理人，本案抗告人之訴宋代理人張清並無律師
      資格，許法官既為本案之審判長，其倘認張清為本案之
      訴訟代理人不當，依法本有權決定是否准許張清峰為抗告
      人之訴訟代理人，並無所謂偏頗之情形。此外亦無證據顯
      示承審法官對於訴訟標的有特別利害關係，或與當事人之
      一造有密切之交誼或嫌怨，抗告人依民事訴訟法第33條第
      1項第2款聲請法官迴避，亦無理由，原法院裁定駁回抗告
      人之聲請，經核於法洵無違誤。抗告意旨仍執陳詞，指摘
      原裁定不當，求予廢棄，非有理由，應予駁回。
四、據上論結，本件抗告無理由，依民事訴訟法第 495之1第1項
    、第449條第1項、第95條、第78條，裁定如主文。
中    華    民    國    97    年    1     月    24    日
              民事第三庭  審判長法  官  陳照德
                                法  官  曾謀貴
                                法  官  李平勳
以上正本係照原本作成。
再為抗告應以適用法規顯有錯誤為理由，並經本院之許可，該許
可以原裁定所涉及之法律見解具有原則上之重要性者為限。
如提起再抗告者應於裁定送達後10日內向本院提出抗告理由狀（
須按照他造人數附具繕本）並繳納抗告裁判費新臺幣 1,000元，
同時委任律師或具有律師資格之關係人為代理人。
                                書記官  江丞晏
中    華    民    國    97    年    1     月    24    日
                                                      Ｍ


司法院資訊處製作；財團法人民間司法改革基金會備份。
